臺灣高等法院臺南分院刑事判決　　　　 96年度上易字第231號
上　訴　人
即　被　告　丁○○即黃國峰
　　　　　　　　　　　號
選任辯護人　楊慧娟　律師
上列上訴人因竊盜案件，不服臺灣嘉義地方法院96年度易字第93
號中華民國96年3月8日第一審判決（聲請簡易處刑案號：臺灣嘉
義地方法院檢察署95年度偵字第4861、5209號），提起上訴，本
院判決如下：
    主  文
原判決撤銷。
丁○○犯攜帶兇器竊盜罪，處有期徒刑柒月，扣案螺絲起子參支
、鉗子壹支，均沒收；又犯攜帶兇器竊盜罪，處有期徒刑捌月，
扣案鉗子、油壓剪各壹支，均沒收；應執行有期徒刑玖月，扣案
螺絲起子參支、鉗子貳支、油壓剪壹支，均沒收。緩刑參年。
    事  實
一、丁○○意圖為自己不法之所有，分別(一)於民國九十五年七月
    三日八時三十分許，趁國防部中部第十軍團後備九０六旅所
    有委由丙○○所看管位於嘉義市東區東川里一０一號、一一
    一號，無人看管之際，持其所有客觀上可視為兇器之螺絲起
    子及鉗子等工具，竊取該空屋配電箱內一四MM電線二十六條
    （重四．七公斤），價值新台幣（下同）二百元，得手後，
    適為巡邏執勤員警當場查獲，並扣得作案所用之工具螺絲起
    子二支、三角螺絲起子及鉗子各一支等物。(二)於九十五年七
    月十六日十一時三十分許，至嘉義市東區篤行新城十號一樓
    處，以其所有客觀上具有殺傷力足作為兇器使用之鉗子、油
    壓剪各一支，竊取甲○○所有之家用電線一批（約二．五公
    斤）及乙○○所負看管之台電公司二MM電錶線一批（約一．
    五公斤），於得手之際，適為甲○○發現，丁○○旋即將所
    竊得之上開電線藏放於該棟大樓一樓樓梯旁後，再逃離現場
    。嗣於九十五年七月十六日十三時五十分許，經警於上址執
    行巡邏勤務時，見丁○○返回，而當場查獲，並扣得上開所
    竊之物及作案所用之工具鉗子、油壓剪各一支等物。
二、案經嘉義市警察局第二分局報請臺灣嘉義地方法院檢察署檢
    察官偵查終結聲請簡易判決處刑。
    理  由
壹、程序方面：
    本件被告所犯為死刑、無期徒刑、最輕本刑為三年以上有期
    徒刑以外之罪，亦非屬高等法院管轄之第一審案件，其就被
    訴事實為有罪之陳述，經告知簡式審判程序之旨，並聽取檢
    察官、辯護人、被告之意見後，依刑事訴訟法第二百七十三
    條之一第一項、第二百七十三條之二等規定，裁定行簡式審
    判程序，且不受同法第一百五十九條第一項、第一百六十一
    條之二、第一百六十一條之三、第一百六十三條之一及第一
    百六十四條至第一百七十條所規定證據能力認定及調查方式
    之限制，合先敘明。
貳、實體方面：
一、上揭事實，業據被告丁○○迭於偵查、原審及本院審理坦承
    不諱。核與證人丙○○、甲○○、乙○○警詢證述情節相符
    。並有贓物認領保管單三張及照片十五張在卷及螺絲起子三
    支、鉗子二支、油壓剪一支扣案可佐。被告自白與事實相符
    ，本件事證明確，被告犯嫌堪以認定，應依法論科。
二、核被告事實(一)、(二)所為，均係犯刑法第三百二十一條第一項
    第三款之攜帶兇器竊盜罪。聲請簡易判決處刑意旨認被告所
    為係犯同法第三百二十條第一項之罪，尚有未洽，業經公訴
    檢察官當庭變更起訴法條為刑法第三百二十一條第一項第三
    款，自無變更起訴法條必要，併此敘明。其就事實(二)所為，
    係一竊盜行為侵害二個人法益，為想像競合犯之關係，從一
    重之攜帶兇器竊盜罪論處。其所犯上開二罪間，犯意個別，
    行為互殊，應予分論併罰。
三、原審審理結果，認被告罪證明確，予以論罪科刑，固非無據
    。惟查：(一)被告於九十五年七月十六日十一時三十分許，在
    嘉義市東區篤行新城十號一樓處，竊取甲○○所有之家用電
    線及乙○○所負看管之台電公司二MM電錶線之行為，係一竊
    盜行為，侵害二個人法益，為想像競合犯之關係，原判決對
    此漏未論述，自屬判決理由不備之違誤。(二)供犯罪所用之物
    ，依刑法第三十八條第三項規定，以屬於犯人者為限得予沒
    收，與同條第一項第一款之違禁物或其他特別規定必須沒收
    之物不許法院自由裁量者，迥不相同，原判決對於扣案之螺
    絲起子三支、鉗子二支、油壓剪一支，未認定係被告所有，
    即為沒收之諭知，適用法則容有未合。被告上訴意旨，認原
    審判決量刑過重，主張原判決不當，固無理由，惟原判決既
    有上揭可議，自應由本院撤銷改判，以期適法。
四、爰審酌被告在無人看管之空屋行竊及在有人居住之屋外行竊
    ，被發現後即為欲接回電線之表示，且犯罪所得財物不多，
    就其犯罪之動機、目的、手段、所生危害，犯後坦承犯行等
    一切情狀，量處如主文第二項所示之刑（於九十五年七月三
    日八時三十分許，在嘉義市東區東川里一０一號、一一一號
    竊盜部分處有期徒刑七月；於九十五年七月十六日十一時三
    十分許，在嘉義市東區篤行新城十號一樓竊盜部分處有期徒
    刑八月），併定其應執行刑。扣案之螺絲起子三支、鉗子二
    支、油壓剪一支，係被告所有，且供本件犯罪所用之物，依
    刑法第三十八條第一項第二款宣告沒收。查被告未曾受有期
    徒刑以上刑之宣告，有臺灣高等法院被告前案紀錄表可參。
    本院認被告經此偵審程序教訓，應知警惕諒無再犯之虞，所
    宣告之刑以暫不執行為適當，併諭知緩刑三年，以勵自新。
據上論結，應依刑事訴訟法第三百六十九條第一項前段、第三百
六十四條、第二百九十九條第一項前段，刑法第三百二十一條第
一項第三款、第五十五條、第五十一條第五款、第七十四條第一
項、第三十八條第一項第二款，判決如主文。
本案經檢察官王碧霞到庭執行職務。
中　　華　　民　　國　　96　　年　　6 　　月　　14　　日
                  刑事第三庭    審判長法　官 陳義仲
                                      法　官 蔡勝雄
                                      法　官 蘇清水
以上正本證明與原本無異。
不得上訴。
　　　　　　　　　　　　　　　　　　　書記官 陳嘉琍
中　　華　　民　　國　　96　　年　　6 　　月　　14　　日
附錄論罪科刑法條全文：
刑法第321條第1項第3款
犯竊盜罪而有左列情形之一者，處6月以上、5年以下有期徒刑：
三 攜帶兇器而犯之者。
